臺灣高等法院刑事判決　　　　　　　　96年度上訴字第3392號
上　訴　人
即　被　告　乙○○
指定辯護人　本院公設辯護人甲○○
上列上訴人因違反槍砲彈藥刀械管制條例案件，不服臺灣板橋地
方法院96年度訴字第749號，中華民國96年6月28日第一審判決（
起訴案號：臺灣板橋地方法院檢察署96年度偵字第1836號），提
起上訴，本院判決如下：
    主  文
上訴駁回。
    事  實
一、乙○○前於民國90年間因違反懲治盜匪條例案件，於90年9
    月21日經本院以90年度少訴字第15號判處有期徒刑4 年6 月
    確定，於93年8 月27日縮短刑期假釋出監，於95年10月21日
    假釋期滿，其未執行之刑以已執行論。詎猶不知悔改，明知
    可發射子彈具有殺傷力之改造玩具手槍，未經許可不得寄藏
    ，竟於91年農曆期間，在臺北縣土城市○○路68巷附近，受
    自稱為「林召枝」之成年男子之囑託，代為寄藏仿BERETTA
    廠92FS型半自動手槍製造之槍枝換裝土造金屬槍機及槍管改
    造而成可發射子彈具有殺傷力之改造手槍1 枝（槍枝管制編
    號0000 000000 號，含彈匣1 個），旋將之藏放在先前故居
    即臺北縣土城市○○路68巷19號眷村之花盆內，於93年間又
    將之藏放於位於臺北縣土城市○○路32巷28之2 號3 樓之現
    居地而持有之。嗣於96年1 月7 日17時30分許，在上開乙○
    ○之現居住所為警查獲，並扣得上開槍枝。
二、案經臺北縣政府警察局樹林分局報請臺灣板橋地方法院檢察
    署檢察官偵查起訴。
    理  由
壹、證據能力部分：
    依刑事訴訟法第198 條、第208 條規定，所謂鑑定乃指於刑
    事訴訟程序中為取得證據資料而由檢察官或法官指定具有特
    別知識經驗之鑑定人、學校、機關或團體，就特定之事物，
    以其專業知識加以分析、實驗而作判斷，以為偵查或審判之
    參考。從而，不論鑑定人或鑑定機關、學校、團體，由檢察
    官或法官視具體個案之需要而選任，其所為之鑑定即具有證
    據能力，此乃同法第159 條第1 項之「除法律有規定者外」
    之傳聞法則例外規定。查本案內政部警政署刑事警察局96年
    1 月19日刑鑑字第0960004273號槍彈鑑定書1 件，係由臺灣
    板橋地方法院檢察署檢察官指揮臺北市政府警察局刑事警察
    大隊送請內政部警政署刑事警察局鑑定，依上開說明，具有
    證據能力。
貳、實體部分：
一、上揭事實，業據被告乙○○於警詢、偵查、原審審理時均坦
    承不諱，復有扣案改造手槍1支（槍枝管制編號：000000000
    0）扣案可資佐證。而上開改造手槍1支，經送內政部警政署
    刑事警察局鑑定，認：「一、送鑑改造手槍壹枝（槍枝管制
    編號0000000000號），認係仿BERETTA廠92FS 型半自動手槍
    所製造之槍枝，換裝土造金屬槍機及槍管而成之改造手槍，
    雖槍枝扳機簧功能不佳，惟不影響槍枝之擊發功能，可擊發
    適用子彈，認具殺傷力。」，此有該局96年1 月19日刑鑑字
    第0960 004273號槍彈鑑定書1件在卷可憑。足見被告乙○○
    寄藏之改造手槍，確係具有殺傷力之手槍無誤。被告乙○○
    之自白核與事實相符，堪以採信。綜上所述，本件事證明確
    ，被告上揭犯行足堪認定，應依法論科。
二、論罪科刑之法律適用：
  (一)查被告行為後，槍砲彈藥刀械管制條例於94年1 月26日經總
    統華總一義字第09400010101號令修正公布第8條條文；而刑
    法業於94年2月2日經總統以華總一義字第09400014901 號令
    修正公布，並於95年7月1日施行。而被告於91年農曆期間，
    在上址寄藏上開具有殺傷力之改造手槍，迄96年1 月7日17
    時30分許，為警查獲，是被告寄藏具有殺傷力之改造手槍行
    為，固始於91年農曆期間，然其寄藏行為之完結須繼續至寄
    藏行為終了時即96年1月7日17時30分許經警查獲時為止，是
    本案有關涉及刑法總則及槍砲彈藥刀械管制條例第8 條之規
    定部分，自應適用修正後刑法及現行修正公布之槍砲彈藥刀
    械管制條例第8 條之規定。
(二)、核被告所為，係犯槍砲彈藥刀械管制條例第8條第4項之未經
    許可寄藏可發射子彈具有殺傷力之改造手槍罪。被告乙○○
    前於90年間因違反懲治盜匪條例案件，於90年9 月21日經原
    審以90年度少訴字第15號判處有期徒刑4年6月確定，於93年
    8 月27日縮短刑期假釋出監，於95年10月21日假釋期滿，其
    未執行之刑以已執行論，有臺灣高等法院被告前案紀錄表1
    件在卷可按，於5 年內再犯本件之罪（以寄藏行為終了時為
    準），應論以累犯，並加重其刑。原審爰審酌被告寄藏上開
    具殺傷力之改造槍枝，兼衡其素行，及其犯罪之動機、目的
    、手段、智識程度（國中肄業）、犯罪後坦承犯行態度良好
    等一切情狀，另說明扣案具殺傷力之仿BERE TTA廠92FS型半
    自動手槍製造之槍枝換裝土造金屬槍機及槍管改造而成可發
    射子彈具有殺傷力之改造手槍1枝（槍枝管制編號000000000
    0號，含彈匣1個），係槍砲彈藥刀械管制條例第4條第1項第
    1款所定之槍，屬違禁物，不問屬於犯人與否，依刑法第38
    條第1項第1款規定，宣告沒收。適用槍砲彈藥刀械管制條例
    第8條第4項，刑法第11條前段、第47條第1項、第42條第3項
    、第38條第1項第1款，判決乙○○未經許可，寄藏可發射子
    彈具有殺傷力之改造玩具手槍，累犯，處有期徒刑年貳月
    ，併科罰金新臺幣伍萬元，罰金如易服勞役以新臺幣壹仟元
    折算壹日。扣案之仿BERETTA廠九二FS 型半自動手槍製造之
    槍枝換裝土造金屬槍機及槍管改造而成可發射子彈具有殺傷
    力之改造手槍壹枝（槍枝管制編號0000000000號
    ，含彈匣壹個），沒收之。其認事用法，核無違誤。上訴意
    旨，仍執陳詞，指摘原判決不當，為無理由，應予駁回。
被告經合法傳喚無正當理由未到庭，爰不待其陳述，逕行判決。
據上論斷，應依刑事訴訟法第368 條、第371 條，判決如主文。
本案經檢察官郭啟東到庭執行職務。
中　　華　　民　　國　　96　　年　　10　　月　　18　　日
       　　　　　 刑事第八庭審判長法　官　鄭文肅
                                  法　官　蔡光治
                                  法　官　陳貽男
以上正本證明與原本無異。
如不服本判決，應於收受送達後十日內向本院提出上訴書狀，其
未敘述上訴之理由者並得於提起上訴後十日內向本院補提理由書
（均須按他造當事人之人數附繕本）。
                                  書記官  王泰元
中　　華　　民　　國　　96　　年　　10　　月　　18　　日
附錄：本案論罪科刑法條全文
槍砲彈藥刀械管制條例第8 條
未經許可，製造、販賣或運輸鋼筆槍、瓦斯槍、麻醉槍、獵槍、
空氣槍或第4 條第1項第1款所定其他可發射金屬或子彈具有殺傷
力之各式槍砲者，處無期徒刑或5 年以上有期徒刑，併科新臺幣
1 千萬元以下罰金。
未經許可，轉讓、出租或出借前項所列槍枝者，處5 年以上有期
徒刑，併科新臺幣1 千萬元以下罰金。
意圖供自己或他人犯罪之用，而犯前二項之罪者，處無期徒刑或
7 年以上有期徒刑，併科新臺幣1 千萬元以下罰金。
未經許可，持有、寄藏或意圖販賣而陳列第1項所列槍枝者，處3
年以上10年以下有期徒刑，併科新臺幣700萬元以下罰金。
第1 項至第3 項之未遂犯罰之。
